【裁判字號】    98,消債更,44
【裁判日期】    980717
【裁判案由】    聲請更生程序
【裁判全文】
臺灣苗栗地方法院民事裁定            98年度消債更字第44號
聲請人  即
債  務  人  甲○○
                        號7樓.
上列當事人因消費者債務清理事件聲請更生，本院裁定如下：
    主  文
聲請駁回。
聲請費用由聲請人負擔。
    理  由
一、按債務人不能清償債務或有不能清償之虞者，得依本條例所
    定更生或清算程序，清理其債務，消費者債務清理條例第3
    條定有明文。又按聲請更生或清算不合程式或不備其他要件
    者，法院應以裁定駁回之。但其情形可以補正者，法院應定
    期間先命補正；又更生方案無履行可能，法院應不認可更生
    方案，消費者債務清理條例第8 條、第63條第1 項第8 款分
    別定有明文。
二、本件聲請意旨略以：其有不能清償債務情事，前已提出債權
    人清冊，以書面向最大債權金融機構即遠東國際商業銀行股
    份有限公司（下稱遠東國際商業銀行）請求協商債務清償方
    案，債權人提出分120 期，每月償還新臺幣（下同）7,500
    元之清償方案，然依聲請人薪資明細所示，97年平均每月薪
    資約為23,953元，扣除其個人生活費用9,829 元，及與配偶
    各負擔之子女扶養費3,425 元、房屋貸款6,500 元，每月僅
    餘4,199 元，聲請人與配偶商討後，降低聲請人房貸負擔為
    5,000 元，是每月約有5,500 元得清償債務，惟債權人無法
    同意聲請人之請求，致協商不成立。且其無擔保或無優先權
    之債務總額未逾新臺幣1,200 萬元，亦且未經法院裁定開始
    清算程序或破產宣告，爰向本院聲請更生等語。
三、經查，聲請人前於民國97年11月7 日與最大債權銀行遠東國
    際商業銀行申請前置協商，債權人提出分120 期、利率7 ％
    、每月清償9,970 元之債務清償方案，聲請人則表示無法負
    擔，僅得負擔每月5,500元，債權人遂表示得替其爭取分180
    期、利率5 ％、每月清償6,791 元之清償方案，仍聲請人所
    拒，致協商不成立等情，有遠東國際商業銀行之陳報狀及前
    置協商不成立通知書（卷第72、82頁）在卷可稽。而聲請人
    主張其97年平均每月所得為23,953元，固據其提出業務津貼
    表為證，惟聲請人之年度收入應包括薪資、津貼、獎金、利
    息、補助金及其他收入在內，是聲請人97年度收入，依聲請
    人所提財產及收入狀況說明書及97年度綜合所得稅各類所得
    清單所載應為395,014 元（卷第8 至9 、24頁），平均每月
    收入約為32,918元，扣除每月基本必要支出即聲請人生活費
    用9,829 元、子女扶養費用3,425 元、房貸負擔6,500 元，
    共計19,754元，尚餘13,163元，顯足以支付最大債權銀行所
    提之還款方案，足證聲請人當時並無不能清償債務或有何不
    能清償之虞。
四、按更生程序係以債務人將來收入為償債來源，其基本精神雖
    是尊重債務人及債權人間協議達成更生計劃，但債務人若無
    固定收入之望或繼續性收入之期待者，根本無法履行更生計
    劃，或其收入根本無法支出債務人日常最低生活支出者，即
    不適合利用更生程序，法院自應駁回更生之聲請。經查，本
    院於98年6 月8 日裁定命聲請人補正聲請人之在職證明書，
    經聲請人於98年6 月22日具狀陳稱其於98年3 月失業，其母
    即聘聲請人為其小吃部之廚師，然因尚未開幕，無法提供在
    職證明等語，嗣聲請人復於98年7 月7 日具狀補正其餘命補
    正事項，然亦未見聲請人提出任職相關證明或釋明就職情形
    。是以，本件聲請人既無固定收入，自無法期待聲請人有足
    供清償債務之收入作為更生方案之基礎，難認其有履行更生
    方案之能力，自與更生之本旨不符。
五、綜上所述，聲請人於前置協商時並無不能清償債務或有何不
    能清償之虞，而依聲請人目前之收支狀況，其並不適合利用
    更生程序，且又無從補正，依首揭條文之意旨，自應駁回其
    更生之聲請，爰裁定如主文。
中    華    民    國    98    年    7     月    17    日
                  民事庭法  官  張珈禎
以上正本係照原本作成。
如不服本裁定應於送達後10日內向本院提出抗告狀，並繳納抗告
費新臺幣1,000 元。
                        書記官  李曉君
中    華    民    國    98    年    7     月    17    日


司法院資訊處製作；財團法人民間司法改革基金會備份。
